# 关于IFRS&PRC IFRS&PRC 中税金及附加重分类口径的疑问

提问人：小辣椒 85308530 时间：2020-05-14 15:00:56
请教陈版以下对于IFRS及PRC 口径下的重分类问题及依据：
1 对于应交税费-增值税进项税累计发生额（期末余额），IFRS中有约定重分类到其他应收款吗？如果有具体参见IFRS中哪一章呢？PRC口径也有此规定吗？
2 对于税金及附加中的主营业务涉及的税金及附加，IFRS中有约定重分类去抵减运营收入吗？如果有没具体参见IFRS哪一章呢？PRC口径也有此规定吗？
3 对于税金及附加中中非主营业务产生的税金，IFRS中有约定重分类到管费吗？如果有，具体参见IFRS中哪一章呢？PRC口径也有此规定吗？

回答人：chenyiwei
你说的这些问题，在IFRS中本身都是没有明确规定的，更多地是基于实务惯例（可能不同于中国企业会计准则下的规定或惯例）的处理。你说的做法可能在一些企业存在，但在另一些企业可能是另外的惯例。
其中，对于你的第二个问题中的营业税金及附加是否冲抵营业收入的问题，某四大的Q&A中对此有讨论，见附件，供参考。
IAS 18.8-2 - Excise taxes and goods and services taxes: gross versus net presentation Issues
Are excise taxes and goods and services taxes deducted from revenue (net presentation) or included in the cost of sales and therefore, revenue (gross presentation)?
What indicators are relevant in determining whether net or gross presentation is used?
Fact Pattern
Several jurisdictions raise ‘taxes’ that are based on components of sales or production. These include excise taxes, and goods and services taxes, or value added taxes.
In some cases, these taxes are collected by the entity from customers on behalf of the taxing authority. In other cases, the taxpayer’s role is more in the nature of principal than agent. The regulations (for example excise taxes in the tobacco and drinks industries) differ significantly from one country to another.
Conclusion
Issue 1
The appropriate accounting treatment depends on the facts and circumstances. When determining whether gross or net presentation is appropriate, the entity needs to consider whether it is acting in a manner similar to that of an agent or principal.
Whether an entity is acting as principal or agent in collecting excise taxes and goods and services taxes on behalf of the taxing authority is a matter of judgement that depends on the facts and circumstances of the particular tax in the country concerned.
Issue 2
Two main indicators are considered when determining whether the entity is acting as principal or agent. An additional two indicators relating to the nature of the tax itself are also considered to determine if a net or gross presentation is applicable. No one indicator is considered conclusive on its own. These indicators are:
Acting as Principal or Agent:
A. Whether the entity is exposed to financial risk in relation to the tax (e.g., non-recovery of the tax from the customers)
B. Whether the entity has an obligation to change prices in line with changes in the rate or amount of the tax Nature of Taxes
C. Basis of calculation – Whether the tax is levied on sales proceeds or on units of production D. Point of payment – Whether the entity becomes liable to pay the tax at the point of sale or at the time of production IndicatorCircumstances indicating:
Net revenue recognitionGross revenue recognition A Whether the entity is exposed to financial risk in relation to the tax (e.g., non-recovery of the tax from the customers)
(i) who benefits from any short term fluctuations?
(ii) who bears the inventory risk?
(iii) who bears the credit risk?The tax is refundable in the event that stock becomes damaged or obsolete, or receivables are not collectible.
The entity will not be refunded for the tax paid if the stock is not sold or the receivables are not collected. B Whether the entity has an obligation to change prices in line with changes in the rate or amount of the tax The tax is included in the selling price and the selling price can never fall below taxes paid. The entity will change or is required (by law) to change the price of the product to reflect the tax increases but is unable to increase the price above tax increases.
The entity will reduce or is required (by law) to reduce the price of the product to reflect tax decreases. The entity has the discretion to determine the final selling price of the products. It bears the tax and makes the decision whether to pass the tax (entire/a portion of it) to the consumer. C Basis of calculation – Whether the tax is levied on sales proceeds or on units of production The tax is computed based on the sales price or units sold rather than producing activities. The tax is computed based on the number of units produced rather than sold. This suggests that it is a type of production tax. D Point of payment – Whether the entity becomes liable to pay the tax at the point of sale or at the time of production This is likely to be a weak indicator that is not considered without additional factors. The tax is payable to the government only when the sale has occurred or the entity is required to make payment to the government at a date relatively close to the point of sale. The closer the payment is to the point of sale the more likely it is that the tax is similar to a sales tax.
The tax is payable to the government when the unit is produced or the entity is required to make payment to the government at a date relatively close to the point of production. The closer the payment is to the point of production the more likely it is that the tax is a production tax.
Reasons for Conclusion
Paragraph 8 of IAS 18 Revenue states:
“Revenue includes only the gross inflows of economic benefits received and receivable by the entity on its own account. Amounts collected on behalf of third parties such as sales taxes, goods and services taxes and value added taxes are not economic benefits which flow to the entity and do not result in increases in equity. Therefore, they are excluded from revenue.”
Paragraph 21 of the Illustrative Examples to IAS 18 lists features that indicate whether an entity is acting as a principal or an agent:
The entity has the primary responsibility for providing goods or services to the customer or for fulfilling the order, for example by being responsible for the acceptability of the products or services ordered or purchased by the customer;
The entity has inventory risk before or after the customer order, during shipping or on return;
The entity has latitude in establishing price, either directly or indirectly, for example by providing additional goods or services; and
The entity bears the customer’s credit risk for the amount receivable from the customer. The above guidance on making a judgement as to whether the entity is acting as principal or agent in collecting the tax concerned relates to indicators A and B in the Conclusion above, i.e., “Whether the entity is exposed to financial risk in relation to the tax” and “Whether the entity has an obligation to change prices in line with changes in the rate or amount of the tax”.
However, the factors relating to the basis of the tax are also considered, such as whether the tax is calculated as a percentage of the sales price (suggesting net presentation), or the tax is calculated on the quantities of product released for consumption (suggesting gross presentation). When the calculation basis is based on quantities sold and/or calculated as a percentage of the sales price and/or separately identified on the invoice, the more appropriate accounting treatment for the tax may be net presentation. Conversely, when the calculation of the tax is based on the quantities of product released for consumption, the tax is more in the nature of a production cost for which gross presentation is likely to be appropriate. One other factor to be considered in making the judgement is the point in the production or sales process at which the tax becomes payable. The closer the point of payment is to the point of sale, the higher is the probability that the entity is collecting the tax on behalf of the tax authorities. Conversely, when the tax is levied upon release from the warehouse (regardless of whether the sale arises and whether it can be recovered from the customers) it is more likely that the entity is acting as a principal and that the tax is presented as a production cost. However, this is likely to be a weak indicator and therefore is only considered together with all other indicators. Date approved by IFRS Policy Committee: March 2006 Date amended by IFRS Policy Committee: February 2011